ACORDAO-COMPLETO-2379465

ACÓRDÃO DE RELAÇÃO

ACÓRDÃO DE RELAÇÃO 10926/2019 ATA 38/2019 - SEGUNDA CÂMARA

Acórdão 10926/2019-TCU-Segunda Câmara
Os Ministros do Tribunal de Contas da União, com fundamento nos arts. 1º, inciso I; 16, incisos I e II; 17, 18 e 23, incisos I e II, da Lei nº 8.443/92, c/c os arts. 1º, inciso I; 17, inciso I; 143, inciso I;  207, 208 e 214, incisos I e II do Regimento Interno/TCU, ACORDAM em julgar as contas abaixo relacionadas regulares e regulares com ressalva, dar quitação aos responsáveis e fazer a recomendação a seguir, conforme os pareceres emitidos nos autos pela Secretaria e pelo Ministério Público junto a este Tribunal, e informar aos interessados que o presente Acórdão pode ser acessado por meio do endereço eletrônico www.tcu.gov.br/acordaos.
1. Processo TC-Processo 015.393/2019-4 (PRESTAÇÃO DE CONTAS - Exercício: 2018) 
	1.1. Responsáveis: Adailton Cardoso Dias (XXX.812.585-XX) ; Alfonso Orlandi Neto (XXX.960.318-XX) ; Bruno Westin Prado Soares Leal (XXX.230.506-XX) ; Carlos Roberto Fortner (XXX.974.788-XX) ; Dino Antunes Dias Batista (XXX.656.438-XX) ; Gustavo Augusto Freitas de Lima (XXX.430.577-XX) ; Henrique Amarante da Costa Pinto (XXX.793.497-XX) ; José Carlos Medaglia Filho (XXX.908.520-XX) ; Luciana Cortez Roriz Pontes (XXX.188.207-XX) ; Mauricio Pereira Malta (XXX.460.655-XX) 
	1.2. Órgão/Entidade: Empresa de Planejamento e Logística S.A.
	1.3. Relator: Ministro Raimundo Carreiro
	1.4. Representante do Ministério Público: Procurador Júlio Marcelo de Oliveira
	1.5. Unidade Técnica: Secretaria de Fiscalização de Infraestrutura Portuária e Ferroviária (SeinfraPor) .
	1.6. Representação legal: Cynthia Póvoa de Aragão (22.298/OAB-DF) e outros, representando Empresa de Planejamento e Logística S.A. 
	1.7. Julgar regulares com ressalva as contas do Srs. Adailton Cardoso Dias (CPF XXX.812.585-XX) , à época Diretor de Planejamento; e Mauricio Pereira Malta (CPF XXX.460.655-XX) , à época Diretor de Gestão, dando-lhes quitação, por permitirem: i) a celebração de contrato sem estudos técnicos preliminares com vistas ao dimensionamento e alocação da força de trabalho terceirizada para a função de apoio administrativo em desacordo com a legislação aplicável, contida no art. 20 da MPDG 5/2017; e ii) a celebração de contrato para a fábrica de software com falhas nos estudos técnicos preliminares, no dimensionamento e no detalhamento dos pontos de função, alocação da força de trabalho terceirizada para a função de apoio administrativo em desacordo com a legislação aplicável, constante a Portaria 20/2016, do Ministério do Planejamento, com fundamento nos arts. 1º, inciso I; 16, inciso II; 18 e 23, inciso II, da Lei 8.443/1992, c/c os arts. 1º, inciso I; 208 e 214, inciso II, do Regimento Interno;
1.8. Julgar regulares as contas dos Srs. Alfonso Orlandi Neto (CPF  XXX.960.318-XX) ; Bruno Westin Prado Soares Leal (CPF  XXX.230.506-XX) ;  Carlos Roberto Fortner (CPF  XXX.974.788-XX) ;  Dino Antunes Dias Batista (CPF  XXX.656.438-XX) ;  Gustavo Augusto Freitas de Lima (CPF XXX.430.577-XX) ; Henrique Amarante da Costa Pinto (CPF XXX.793.497-XX) ;  José Carlos Medaglia Filho (CPF  XXX.908.520-XX) ; e Luciana Cortez Roriz Pontes (CPF XXX.188.207-XX) , dando-lhes quitação plena, ressaltando que dentre os responsáveis certificados por Regularidade há agentes cuja gestão não foi analisada por não estar englobada no escopo da auditoria de contas, definido conforme art. 14º, § 2º, da Decisão Normativa TCU 163/2017, com fundamento nos arts. 1º, inciso I; 16, inciso I; 17 e 23, inciso I, da Lei 8443/1992;
1.9. Recomendar à EPL que elabore metas e indicadores referentes ao alcance dos objetivos estratégicos definidos pela própria Empresa, tendo em vista que a ausência de indicadores de gestão adequados colocam em risco os resultados da EPL (item 49) ; 
1.10. Dar ciência à EPL que as impropriedades relacionadas à ausência de realização de estudos preliminares na fase de planejamento, visando identificar o dimensionamento, alocação e requisitos necessários às funções que serão exercidas em compatibilidade com a remuneração estabelecida; à falta de definição e de documentação do método para a estimativa das quantidades a serem contratadas; a não utilização de informações das contratações anteriores, se for o caso; e a não inclusão nos autos das memórias de cálculo e dos documentos que lhe deem suporte; identificadas no processo de contratação de agentes terceirizados para a função de apoio administrativo, objeto do Contrato 25/2017, afrontam o disposto nos termos do art. 37, caput, da Constituição Federal de 1988 e do art. 20 da Instrução Normativa 5, de 25 de maio de 2017 - MPDG, que dispõe sobre as regras e diretrizes do procedimento de contratação de serviços sob o regime de execução indireta no âmbito da Administração Pública Federal (item 58) ;
1.11. Recomendar à EPL que aprimore o dimensionamento e detalhamento dos pontos de função do Contrato 09/2018, em atenção ao subitem 27.1.1 do documento Boas práticas, Orientações e Vedações para contratação de software e de serviços de desenvolvimento e manutenção de sistemas, vinculado à Portaria MP/STI 20/2016, do Ministério do Planejamento e do Guia de Contratação de Soluções de Tecnologia da Informação do Tribunal de Contas da União (item 72) ;
1.12. Dar ciência deste acórdão, à Empresa de Planejamento e Logística (EPL) , à Secretaria-Geral da Presidência da República e à Secretaria de Controle Interno da Presidência da República (Ciset/Presidência) ;
1.13. Arquivar os presentes autos, nos termos do art. 169, inciso V, do Regimento Interno do TCU.

Segunda Câmara

Adailton Cardoso Dias (XXX.812.585-XX); Alfonso Orlandi Neto (XXX.960.318-XX); Bruno Westin Prado Soares Leal (XXX.230.506-XX); Carlos Roberto Fortner (XXX.974.788-XX); Dino Antunes Dias Batista (XXX.656.438-XX); Gustavo Augusto Freitas de Lima (XXX.430.577-XX); Henrique Amarante da Costa Pinto (XXX.793.497-XX); José Carlos Medaglia Filho (XXX.908.520-XX); Luciana Cortez Roriz Pontes (XXX.188.207-XX); Mauricio Pereira Malta (XXX.460.655-XX)

RAIMUNDO CARREIRO

Procurador Júlio Marcelo de Oliveira

PRESTAÇÃO DE CONTAS (PC)

Secretaria de Fiscalização de Infraestrutura Portuária e Ferroviária (SeinfraPor).